# Pedro Peregrina

linkedin.com/in/pedroperegrinaa | github.com/pedroperegrinaa | Porto Seguro, BA - Brasil

#### PERFIL PROFISSIONAL

Desenvolvedor de software com experiência em NodeJS, React, PHP, SQL e Vue.js, dentre outras tecnologias. Viso criar experiências digitais funcionais que atendam às necessidades dos usuários e contribuir com as organizações através do meu conhecimento. Sou colaborativo e estou sempre disposto a aprender.

## PRINCIPAIS TECNOLOGIAS

Typescript | NodeJS | ReactJS | NextJS | Tailwind | VueJS | PHP | SQL | Eleventy (11ty) | Storybook | Python | Selenium | Linux

# **EXPERIÊNCIA**

## Yoobe

#### **Desenvolvedor Front-End**

Agosto 2023 - o momento

- Tech stack: Next.js, Tailwind CSS, NextUI, JavaScript, TypeScript, Shadcn/ui, PostgreSQL, Ant Design
- Correção de bugs e implementação de novas features nas aplicações web escritas em NextJS.
- Constante contato com responsáveis de outros setores para uma melhor compreensão das regras de negócio da empresa
- Constante uso de sistemas de versionamento para uma maior organização do trabalho em equipe

DalaCode (5 meses)

#### **Desenvolvedor Fullstack**

Abril 2023 - Agosto 2023

- Tech stack: SQL, Vue.js e PHP.
- Manutenção contínua da aplicação mobile desenvolvida em Vue.js, assegurando seu desempenho e funcionalidades.
- Colaboração com a equipe de desenvolvimento para compreender as atualizações técnicas e implementá-las na aplicação.
- Implementação de novos recursos e melhorias na interface da aplicação mobile usando Vue.js. Solução de problemas e depuração de erros para garantir a estabilidade da aplicação Vue.js.
- Participação ativa na manutenção da aplicação web PHP, incluindo a resolução de problemas e otimização de desempenho.
- Customização de funcionalidades PHP de acordo com os requisitos específicos do projeto. Integração de APIs e serviços externos para melhorar a funcionalidade e a experiência do usuário.
  - Utilização de sistemas de controle de versão para coordenar alterações e colaborar com a equipe de desenvolvimento.

Devopness (3 meses)

#### **Desenvolvedor Front-End**

Julho 2022 - Setembro 2022

- Tech stack: Eleventy, Storybook, React.
- Atualização contínua do design system da aplicação web React, aplicando a tecnologia Storybook paragarantir processos eficientes. Utilização da tecnologia 11ty para gerar páginas de documentação dinâmicas eotimizadas.
- Garantia de acessibilidade da documentação, aderindo a padrões de acessibilidade e fazendoajustes conforme necessário.
- Colaboração ágil com colegas por meio de sistemas de controle de versão, como Git, paramanter um fluxo de trabalho eficaz.

# **PROJETOS**

**Twitter Banner Followers** - feito com NodeJS em TypeScript. Este programa coloca as últimas pessoas que te seguiram no Twitter dentro do banner da sua conta. Clique <u>aqui</u> para ver o repositório.

**Twitter Stalker -** feito com NodeJS. Este software faz o monitoramento de contas do Twitter, enviando um e-mail com um print a cada novo tweet. O repositório está <u>aqui</u>.

**API REST** - feito com Express em NodeJS que se conecta com o banco de dados MySQL utilizando o ORM Sequelize, permitindo o CRUD de administradores do sistema, com alunos gerenciados por estes administradores. A API possui verificação JWT, aceita upload de fotos com Multer. O código está disponível aqui.

Esses projetos estão disponíveis no meu site: pedroperegrina.com.

# **EDUCAÇÃO**

## Ensino Médio (incompleto)

2018 - 2020

Instituto Federal da Bahia - Técnico em Informática

# **CURSOS & CERTIFICAÇÕES**

Curso de JavaScript e TypeScript do básico ao avançado - Udemy (145h)

20212020

Desenvolvimento Web Completo 2020 - Udemy (114h)

#### **IDIOMAS**

- **Português** Nativo/C2
- Espanhol Fluente/C1
- Inglês Intermediário/B1

### **SOFT SKILLS**

Comunicação | Proatividade | Adaptabilidade | Colaboração | Solicitude